臺灣板橋地方法院刑事判決　　　　　　 96年度簡上字第154號
上　訴　人　丁○○
即　被　告
　　　　　　　　　　（現另案在台灣台北監獄台北分監執行）
上列上訴人即被告因竊盜案件，不服本院95年度簡字第7083號中
華民國95年12月22日第一審簡易判決（聲請簡易判決處刑案號：
95年度偵字第17235 號），提起上訴，本院判決如下：
    主  文
原判決撤銷。
丁○○教唆竊盜，累犯，處有期徒刑肆月，如易科罰金，以新台
幣壹仟元折算壹日。減為有期徒刑貳月，如易科罰金，以新台幣
壹仟元折算壹日。扣案之鑰匙壹支沒收。
    事  實
一、丁○○前於民國93年間因竊盜案件，經本院以93年度簡字第
    1012號判處有期徒刑6 月，於93年8 月23日確定，並於95年
    3 月29日縮刑期滿執行完畢。緣車號GCK-687 號重型機車為
    丁○○所有，於95年7 月初某日出借丙○○騎乘使用，遭丙○○不慎撞壞，停放在台北縣新莊市某處。詎丁○○竟於翌
    日，基於教唆竊盜之犯意，在其臺北縣三重市○○路○ 段16
    3 巷112 號住處，藉向丙○○索賠機車損失之際，唆使丙○○竊取與上開機車同型之機車，並將上開車牌移置於所竊得
    之贓車上作為賠償。丙○○遂心生竊盜犯意，基於為自己不
    法之所有之意圖，於95年7 月13日晚間20時許，見乙○○所
    有、車號KER-421 號重型機車停放在臺北縣蘆洲市○○路34
    巷22號前，而有機可乘，即以自備鑰匙發動該車電門後，而
    竊取得手，旋即騎乘前往台北縣新莊市車號GCK-687 號重型
    機車停放所在，將車號KER-421 號重型機車之車牌改懸掛為
    GCK-687 號（丙○○所為竊盜犯行，業經本院95年簡字第70
    83號判決確定）。嗣於95年7 月14日清晨5 時許，丙○○騎
    乘上開懸掛車號GCK-687 號車牌之機車搭載不知情之甲○○
    行經臺北縣三重市○○街49號前，為警當場查獲，並循線查
    悉上情。
二、案經乙○○訴由台北縣政府警察局三重分局報告臺灣板橋地
    方法院檢察署檢察官偵查聲請簡易判決處刑。
    理  由
一、訊據被告丁○○矢口否認有何唆使同案被告丙○○竊取機車
    之犯行，辯稱：其並未叫丙○○去偷車，只是請丙○○有錢
    時再將機車修復云云。惟查，證人即同案被告丙○○偵查中
    即具結證稱：「我把丁○○的機車撞壞了，…我問他車子被
    撞壞要如何賠償，他叫我去牽（意指「偷」）一部一樣的車
    來賠他，並叫我換車牌及磨掉引擎號碼。…我先將壞掉機車
    車牌拔下，再去偷，之後再換掉，偷來的車牌放在丁○○機
    車置物箱內」等語（見95年度偵字第17235 號偵查卷第89至
    90頁）；核與其於本院審理中具結所述：「我之前騎車搭載
    被告，把被告的車子撞壞，停在新莊附近，我問被告要如何
    處理，被告說找一台一樣的機車，把車牌換過去，再把車子
    的引擎號碼磨掉，弄好之後把車子交給他。我弄壞被告的車
    子，不知道要如何賠償，被告告訴我這樣做，所以我才這樣
    做，我是照著被告的意思做」等語（見本院96年8 月21日審
    理筆錄第4 至5 頁）一致。已可見同案被告丙○○對於被告
    丁○○所為供述，並非子虛。況同案被告丙○○為警查獲時
    所騎乘之機車，車身係乙○○所有、車牌GCK-687 號則係被
    告丁○○所有，此有照片4 幀、車輛失竊資料個別查詢認可
    資料1 件在卷可查（見上開卷第29第31頁）。苟非被告丁○○唆使丙○○行竊，丙○○何需將所竊得之機車更替為被告
    丁○○之車牌？再者，同案被告丙○○於本院審理中亦證稱
    其與被告丁○○並無仇隙，此復為被告丁○○於本院審理中
    所是認，益見被告丙○○所為證言為可信。故被告丁○○所
    辯並非可採，其教唆同案被告丙○○行竊機車等犯行，事證
    明確，堪予認定。
二、查被告丁○○教唆同案被告丙○○犯竊盜罪，依刑法第29條
    第1 項規定，為教唆犯，應依同條第2 項之規定，依其所教
    唆之竊盜罪處罰之，故核其所為，係犯刑法第29條第1 項、
    第320 條第1 項之教唆竊盜罪。又被告於93年間因竊盜案件
    ，經本院以93年度簡字第1012號判處有期徒刑6 月，於93年
    8 月23日確定，並於95年3 月29日縮刑期滿執行完畢等情，
    有臺灣高等法院被告全國前案紀錄表1 件在卷可稽，其於有
    期徒刑執行完畢後，5 年內故意再犯本件有期徒刑以上刑之
    本罪，為累犯，應依刑法第47條第1 項之規定加重其刑。原
    審予以論罪科刑固非無見，惟查，被告犯罪係在96年4 月24
    日以前，原判決未及依中華民國九十六年罪犯減刑條例第2
    條第1 項第3 款規定予以被告減刑，而為有利於被告之適用
    ，於法自有違誤；被告上訴，猶執陳詞否認犯罪，固無理由
    。惟原判決既有上開可議之處，仍應由本院將原判決撤銷改
    判。
三、本院審酌被告丁○○前有竊盜前科，素行非佳，及其利用同
    案被告丙○○撞壞其機車之機會，藉詞唆使丙○○竊盜等犯
    罪動機、目的、手段，及丙○○所竊取機車價值非鉅，並已
    發還被害人乙○○等犯罪所生危害程度，與被告犯罪後仍飾
    詞否認之犯後態度，量處如主文所示之刑，並諭知易科罰金
    之折算標準。又中華民國九十六年罪犯減刑條例業經立法院
    制定，業經總統於96年7 月4 日公布，自96年7 月16日起生
    效，本件被告犯罪時間係在96年4 月24日以前，合於上開減
    刑條例第2 條第1 項第3 款之規定，且非同條例第3 條所定
    不得減刑之罪，是併依上開減刑條例規定減其宣告刑二分之
    一，並諭知易科罰金之折算標準。至扣案之鑰匙壹支，係丙○○自備供竊取上開機車所用，業據丙○○於偵查時供明在
    卷（見上開偵查卷第89頁），應為共犯丙○○所有供犯罪所
    用之物，爰依刑法第38條第1項第2款之規定宣告沒收。
據上論斷，應依刑事訴訟第455 條之1 第1 項、第3 項、第364
條、第369 條第1 項前段、第299 條第1 項前段、刑法第320 條
第1 項、第29條、第47條第1 項、第41條第1 項前段、第38條第
1 項第2 款，刑法施行法第1 條之1 ，中華民國九十六年罪犯減
刑條例第2 條第1 項第3 款、第7 條、第9 條，判決如主文。
本案經檢察官馬凱蕙到庭執行職務。
中　　華　　民　　國　　96　　年　　9 　　月　　4 　　日
                  刑事第十四庭  審判長法　官  林海祥
                                      法　官  廖怡貞
                                      法　官  汪怡君
上列正本證明與原本無異。
不得上訴。
                                      書記官  李郁禎
中　　華　　民　　國　　96　　年　　9 　　月　　4 　　日
